# 公司收购过渡期内的会计估计如何处理

提问人：无极 011 时间：2019-04-24 18:36:27
如果 A公司收购了 B，在 20x1 年 6 月签约，在 20x2年 3 月交割，那么 20x1年B公司年报中，是否需要将会计估计调整为与 A 公司一致，比如 B 折旧年限是 10 年，A是 15 年，B也调整成 15 年？

回答人：chenyiwei
首先，合并报表层面只是要求统一母子公司会计政策，并未要求统一会计估计。其次，如果确实需要统一的，则该子公司（被收购公司）应履行会计估计变更的内部决策程序后才能进行变更。并不是必然在交割之前就必须完成变更。
参考：《瑞华研究 2010 ～ 2016 汇编》之 “问题 4-5-8（资产重组中拟注入上市公司的主体与上市公司统一会计估计问题）”。